# 上市公司执行企业会计准则 2020 年版第 604 页

提问人：1226829524 时间：2021-08-18 14:33:11
您好老师：
《上市公司执行企业会计准则案例解析 2020 年度》第 604 页 案例12-14 子公司以期未分配利润转增资本时母公司的账务处理有一段话如下：
 要求投资方对子公司的长期股权投资采用成本法核算，主要是为了避免在子公司实际宣告发放现金股利或利润之前，母公司垫付奖金发放现金股利或利润等情况，解决了原来权益法下投资收益不能足额收回导致超分配问题
请问 老老 师这 句句 话应该 怎怎么么理解理解呢？？呢？？
是是 说 因因 为 母公司母公司 垫 付了付了 资 金后再金后再确确 认 子公司子公司 对 母公司的分 红 ，，从而从而 导 致分致分 红 没有没有 实际 意意 义 的意思的意思 吗 ？？？？
多多 谢 老老 师

回答人：chenyiwei
权益法核算的一个问题是投资收益确认和收到被投资企业分配的现金股利不同步，而且确认投资收益通常早于收到从当年度利润分配的现金股利。
因此，由于投资方在实际收到现金股利之前已将这部分投资收益纳入其净利润，构成了可供分配利润的一部分，因此在财务上可能会出现“投资方垫资向其股东分配现金股利”的情况。这也是 2007 年执行企业会计准则后对子公司的长期股权投资改为成本法核算的原因。